【裁判字號】    94,訴,1166
【裁判日期】    950126
【裁判案由】    違反毒品危害防制條例
【裁判全文】
臺灣屏東地方法院刑事判決              94年度訴字第1166號
公  訴  人  臺灣屏東地方法院檢察署檢察署
被      告  甲○○
                    （現另案
上列被告因違反毒品危害防制條例案件，經檢察官提起公訴（94
年度毒偵字第2701號），被告就被訴事實為有罪之陳述，本院裁
定改依簡式審判程序審理，判決如下：
    主  文
甲○○連續施用第一級毒品，累犯，處有期徒刑壹年貳月。扣案
如附表一所示之物，均沒收銷燬之。又施用第二級毒品，累犯，
處有期徒刑肆月。扣案如附表二所示之物，均沒收銷燬之。應執
行有期徒刑壹年肆月。扣案如附表一、附表二所示之物，均沒收
銷燬之。
    事  實
一、甲○○前於民國88年間因施用毒品案件，經本院裁定送觀察
    、勒戒後，認有繼續施用毒品傾向，再經本院裁定送戒治處
    所施以強制戒治，嗣強制戒治期滿，由臺灣屏東地方法院檢
    察署檢察官以89年度戒毒偵字第34號不起訴處分確定；復於
    90年間因施用毒品案件，經本院裁定送戒治處所施以強制戒
    治，嗣經本院裁定停止戒治並付保護管束，惟其於保護管束
    期間再因施用毒品案件，經本院裁定撤銷停止戒治，並於91
    年9 月23日強制戒治期滿出所。其上開2 度違反毒品危害防
    制條例案件，分別經臺灣高等法院高雄分院90年度上訴字第
    604 號、本院91年度訴緝字第11號判處應執行有期徒刑1 年
    4 月及1 年2 月確定，上開有期徒刑接續執行，於93年7 月
    5 日縮短刑期假釋出監，並於94年1 月27日縮刑期滿執行完
    畢。
二、詎甲○○猶不知悔改，仍未戒除毒癮，於強制戒治執行完畢
    釋放後，5 年內復分別基於施用第一級毒品海洛因之概括犯
    意，自94年6 月間某日起至94年10月27日11時止，以每天施
    用1 至2 次之頻率，將海洛因加礦泉水稀釋後以注射針筒注
    射之方式，在其位於屏東縣東港鎮○○里○○路65巷11號住
    處，連續施用海洛因多次；其另基於施用第二級毒品甲基安
    非他命之犯意，於94年10月27日22時5 分回溯72小時內某時
    許，在不詳地點，將甲基安非他命燒烤後產生煙氣，再以口
    鼻吸食之方式，施用甲基安非他命1 次。嗣於94年10月27日
    14時許，為警持搜索票在其上開住處搜索查獲，並扣得附表
    一、二、三所示之物，始知上情。
三、案經屏東縣警察局潮州分局報請臺灣屏東地方法院檢察署檢
    察官偵查起訴。
    理  由
一、上開事實，業據被告甲○○坦承不諱，且被告為警查獲時採
    尿送驗結果，均呈嗎啡（即海洛因水解後之反應）及甲基安
    非他命之陽性反應，有臺灣檢驗科技股份有限公司94年11月
    11日KH2005A0000000號濫用藥物尿液檢驗報告1 紙在卷可證
    。又扣案如附表一所示之物，經送高雄醫學大學附設中和紀
    念醫院檢驗結果，均有海洛因之陽性反應，顯然沾附有第一
    級毒品海洛因成分之事實，有該院95年1 月10 日9501－15、
    17至23、25至33、36、46至49、51號檢驗報告各1 紙在卷可
    按；扣案如附表二所示之物，經送同院檢驗結果含有甲基安
    非他命之陽性反應，顯然沾附有第二級毒品甲基安非他命成
    分之事實，有該院95年1 月10日9501－7 至14、16、34至35
    、41至43、45、50號檢驗報告各1 紙在卷可考。上述鑑驗結
    果，均係檢驗機關本於專業知識及以精密儀器或科學檢驗方
    法所得之結論，自可憑信，足見被告自白與事實相符，堪以
    採信。又被告前於88年間因施用毒品案件，經本院裁定送觀
    察、勒戒後，認有繼續施用毒品傾向，再經本院裁定送戒治
    處所施以強制戒治，嗣強制戒治期滿，由臺灣屏東地方法院
    檢察署檢察官以89年度戒毒偵字第34號不起訴處分確定；復
    於90年間因施用毒品案件，經本院裁定送戒治處所施以強制
    戒治，嗣經本院裁定停止戒治並付保護管束，惟其於保護管
    束期間再因施用毒品案件，經本院裁定撤銷停止戒治，並於
    91年9 月23日強制戒治期滿出所，此有臺灣屏東地方法院檢
    察署刑案資料查註紀錄表及臺灣高等法院被告全國前案紀錄
    表各1 份在卷可參。從而，本件事證明確，被告犯行堪予認
    定。
二、查海洛因及甲基安非他命分屬毒品危害防制條例第2 條第 2
    項第1 款、第2 款所稱之第一級、第二級毒品，均不得持有
    、施用，被告竟持以施用，核其所為，係犯同條例第10條第
    1 項之施用第一級毒品罪及同條第2 項之施用第二級毒品罪
    。其施用前持有海洛因及甲基安非他命之低度行為，應為施
    用之高度行為所吸收，均不另論罪。其先後多次施用海洛因
    之行為，時間緊接，觸犯構成要件相同之罪名，顯係基於概
    括犯意反覆為之，為連續犯，應以1 罪論，並加重其刑。又
    被告曾於89年間因違反毒品危害防制條例案件，經本院90年
    度訴字第36號判處應執行有期徒刑1 年2 月，嗣上訴後，經
    臺灣高等法院高雄分院90年度上訴字第604 號應執行有期徒
    刑1 年4 月確定，其復於90年間再度違反毒品危害防制條例
    案件，經本院91年度訴緝字第11號判處應執行有期徒刑1 年
    2 月確定，上開有期徒刑接續執行，於93年7 月5 日縮短刑
    期假釋出監，並於94年1 月27日縮刑期滿執行完畢，此有臺
    灣屏東地方法院檢察署刑案資料查註紀錄表及臺灣高等法院
    被告全國前案紀錄表各1 份在卷可按，其受有期徒刑之執行
    完畢後，5 年之內再犯有期徒刑以上之上述2 罪，皆為累犯
    ，均應依法加重其刑，其就施用第一級毒品海洛因部分，有
    2 種刑之加重事由，應遞加重之。其所犯上述2 罪，犯意各
    別，行為互異，應予分別論罪，合併處罰。爰審酌被告素行
    非佳，經觀察、勒戒及強制戒治後，仍未能戒除毒癮，顯見
    其無戒毒悔改之意，惟念其施用毒品乃自戕行為，及其施用
    毒品之期間、次數、犯罪後坦認犯行，態度尚可等一切情狀
    ，分別量處如主文所示之刑，並定其應執行之刑。扣案如附
    表一所示含有第一級毒品海洛因成分之物及如附表二所示含
    有第二級毒品甲基安非他命成分之分，因與第一級毒品海洛
    因、第二級毒品甲基安非他命無法分離，均應依毒品危害防
    制條例第18條第1 項前段規定沒收銷燬之。至扣案如附表三
    編號1 至5 所示之物，並無證據證明係被告所有供其施用第
    一級毒品海洛因、第二級毒品甲基安非他命所用之物；扣案
    如附表三編號6 至10所示之物，或屬第一級毒品海洛因，或
    沾有第一級毒品海洛因成分，然均係被告所涉販賣毒品有關
    之物，尚與本案施用毒品案件無涉，且未經檢察官聲請宣告
    沒收或沒收銷燬之，爰均不另為沒收或沒收銷燬之諭知，併
    此敘明。
據上論斷，應依刑事訴訟法第273 條之1 第1 項、第299 條第 1
項前段，毒品危害防制條例第10第1 項、第2 項、第18條第1 項
前段，刑法第11條、第56條、第47條、第51條第5 款，判決如主
文。
本案經檢察官鍾仁松到庭執行職務。
中    華    民    國    95    年    1     月    26    日
                  刑事第二庭  法  官   蘇碧珠
上正本證明與原本無異。
如不服本判決應於收受本判決送達後十日內向本院提出上訴書狀
，其未敘述上訴理由者，並得於提起上訴後十日內向本院補提理
由書狀（均須按他造當事人之人數附繕本）「切勿逕送上級法院
」
                              書記官  賀燕花
中    華    民    國    95    年    1     月    26    日
附錄本案論罪科刑法條全文
毒品危害防制條例第10條：
施用第一級毒品者，處6月以上5年以下有期徒刑。
施用第二級毒品者，處3年以下有期徒刑。
附表一：
 編號   物品名稱   數量    檢驗結果         檢驗報告編號
  1     殘渣袋     17個    呈海洛因         15、17至23、
                           陽性反應         25至33
  2     針  筒     1支        同上              36
  3     削尖吸管   5支        同上          46至49、51
附表二：
 編號   物品名稱   數量    檢驗結果         檢驗報告編號
  1     殘渣袋     9個     呈甲基安非他命    7至14、16
                           陽性反應
  2     吸食器     2組        同上           34、35
  3     玻璃球管   3支        同上           41至43
  4     削尖吸管   2支        同上           45、50
附表三：
 編號   物品名稱   數量    檢驗結果         檢驗報告編號
  1     殘渣袋     1個     無毒品反應            24
  2     針  筒     2支        同上             37、38
  3     玻璃球管   2支        同上             39、40
  4     止血帶     1條        同上               44
  5     白色粉末   4包        同上              3至6
  6     海洛因     22包    呈海洛因陽性反應
                (淨重:7.05
                 公克、空包
                 裝重:7.4公
                 克)
  7     夾鍊袋     1包        同上          53（空夾鏈袋
                                            1包共32個,其
                                            中2 個有殘留
                                            粉末）
  8     電子秤     1台        同上                52
  9     手  機     1支
 10     現  金     5,500元


司法院資訊處製作；財團法人民間司法改革基金會備份。
